【裁判字號】    98,訴,1728
【裁判日期】    981119
【裁判案由】    搶奪等
【裁判全文】
臺灣彰化地方法院刑事判決              98年度訴字第1728號
公  訴  人  臺灣彰化地方法院檢察署檢察官
被      告  庚○○
                      號( 現於臺灣彰化監獄彰化分監執行中
            丙○○
上列被告因搶奪等案件，經檢察官提起公訴（98年度偵字第7798
、8284、8308、8367號），本院依簡式審判程序，判決如下：
    主    文
丙○○共同犯竊盜罪，處有期徒刑肆月，如易科罰金，以新臺幣
壹仟元折算壹日。
庚○○所犯如附表各編號所示之罪，均累犯，各處如附表各編號
所示之刑。應執行有期徒刑伍年捌月。
    事    實
一、庚○○前於民國92年間，因施用毒品、搶奪案件，經本院以
    92年度訴字第853號、92年度訴字第1188號判決分別判處有
    期徒刑10月、6月確定，並另定應執行有期徒刑1年3月確定
    ，於94年3月15日因假釋期滿未經撤銷視為執行完畢。再於
    95年間，因施用毒品案件，經國防部高等軍事法院高雄分院
    以96年度上訴字第30號判決，判處有期徒刑2年4月確定，入
    監執行後，復經減刑，甫於97年2月22日執行完畢。詎庚○○仍不知悔改，竟與丙○○共同基於意圖為自己不法之所有
    之犯意聯絡，於98年8月26日20時許，由庚○○駕駛車牌號
    碼EZ-8041號自用小客車搭載丙○○，行經臺中縣烏日鄉○○村○○路212之2號前時，見己○○所有、插有鑰匙之車牌
    號碼JCM-432號重型機車停放該處，即由庚○○在小客車上
    把風，丙○○則下車並徒手發動該機車引擎，竊取該機車得
    手後逃逸，作為2人之代步工具。
二、庚○○另基於為自己不法所有之意圖，復分別為下列行為：
(一)、於98年8月29日14時許，在臺中縣沙鹿鎮○○路45巷口，見
    丁○○所有、由姚嘉宏使用之車牌號碼LKC-166號重型機車
    停放該處，即以徒手轉動機車鑰匙並啟動機車引擎之方式，
    竊取該機車得手後，作為代步工具。
(二)、於98年8月29日15時30分許，庚○○騎乘車牌號碼LKC-166號
    重型機車行經彰化市○○街、中華路口時，見丑○○將皮包
    （內有身分證、健保卡各2張，搭配0000-000000、0000-000
    000號SIM卡之SONY ERICSSON、SAMSUNG牌行動電話各1支，
    及現金100元）吊掛在車牌號碼7GF-092號機車手把上，離開
    現場，即徒手竊取該皮包得手後逃逸。
(三)、於98年8月31日21時許，庚○○騎乘車牌號碼LKC-166號重型
    機車行經彰化市○○里○○街195號前時，見乙○○將皮包
    （內有國民身分證、全民健康保險卡各2張、駕駛執照1張、
    金融卡1張、信用卡4張、來賓證1張、存摺2本、印章2枚、
    手錶1只、現金約600元，及搭配0000-000000號SIM卡之行動
    電話1支）放在車牌號碼KVU-813號機車腳踏墊上並離開現場
    ，即徒手竊取該皮包得手後逃逸。
(四)、於98年8月29日16時10分許，庚○○騎乘車牌號碼LKC-166
    號機車行經彰化縣花壇鄉○○路○段933號前時，見騎乘機車
    之癸○○將皮包（內有聖經1本、NIKON牌眼鏡1副、繩帶）
    置於機車車籃內，即趁癸○○不及防備之際，自右後方靠近
    並徒手搶奪該皮包得手後逃逸。
(五)、於98年8月30日22時20分許，庚○○騎乘車牌號碼LKC-166
    號機車行經彰化市○○路○段60號前時，見騎乘機車之子○○將紅色手提包（內有駕照1張、序號為000000000000000
    號之NOKIA牌6120C型行動電話1支與現金約1000元）置於機
    車腳踏板上，即趁子○○不及防備之際，自後接近並徒手搶
    奪該手提包得手後逃逸。
(六)、於98年8月31日21時35分許，庚○○騎乘車牌號碼LKC-166號
    重型機車，行經彰化縣彰化市○○路、南校街口時，見騎乘
    機車之壬○○將皮包（內有國民身分證、全民健康保險卡、
    駕駛執照各1張、金融卡1張、信用卡2張、搭配0000-000000
    號SIM卡之SAMSUNG牌D528型行動電話1支與現金1900元）置
    於機車腳踏版上，即趁壬○○不及防備之際，從後方靠近並
    徒手搶奪該皮包得手後逃逸。
(七)、於98年8月31日23時15分許，庚○○騎乘車牌號碼LKC-166
    號重型機車，行經彰化縣和美鎮○○路○段106 號前時，見
    騎乘機車之甲○○將白色POLO手提包（內有搭配0000-000
    000號之行動電話1支、國民身分證、全民健康保險卡、駕駛
    執照、行車執照各1張、金融卡2張、印章1枚與現金60元）
    置於機車腳踏板上，即趁甲○○停等紅燈而不及防備之際，
    從後方靠近並徒手搶奪該手提包得手後逃逸。
(八)、於98年8月31日23時35分許，庚○○騎乘車牌號碼LKC-166
    號重型機車，行經彰化縣彰化市○○○路與豐國路之交岔路
    口時，見騎乘機車之辛○○將皮包（內有NOKIA牌行動電話
    、郵局存摺1本、印章2枚，身分證、健保卡與駕照各1張及
    現金約30000元）放在機車腳踏板上，即趁辛○○停等紅燈
    而不及防備之際，從後方靠近並徒手搶奪該皮包得手後逃逸
    。
三、庚○○可預見提供自己之金融帳戶、存摺、提款卡（含密碼
    ）予陌生人士使用，常與財產犯罪密切相關，可能被犯罪集
    團用以遂行詐欺取財犯罪所得財物或財產上利益之目的，竟
    基於縱若取得其存摺、提款卡之人，將存摺、提款卡與密碼
    自行或轉交詐欺集團成員用以實施詐欺取財犯罪，供作被害
    人匯款之用，仍不違背其本意之幫助詐欺取財犯意，於98年
    7月30日13時30分許之前同月間某日某時，在彰化縣彰化市
    彰化火車站前，將以其名義申辦之中華郵政股份有限公司彰
    化員林郵局帳戶（帳號：0000000-000000 0號）之存摺、提
    款卡交給姓名年籍不詳之詐欺集團成員使用，欲自詐欺集團
    成員收取新臺幣(下同)4000元之對價，以此方式幫助他人實
    施詐欺取財犯行。嗣後，該詐欺集團成員即基於意圖為自己
    不法所有之犯意，於98年7月30日13時30分許，由集團自稱
    屏東縣警察局潮州分局員警、林淑惠書記官之成員分別撥打
    電話向戊○○佯稱：因戊○○詐騙20人之詐欺案件遭起訴，
    銀行帳戶內之700萬元存款均是詐欺所得，為證明帳戶內並
    無700萬元之詐欺款項，需將存款領出後匯入法官指定帳戶
    內，待24小時內就會返還等語，致戊○○陷於錯誤，於同日
    15時35分許領出存款21萬餘元後，依指示將20萬元匯入庚○○前揭郵局帳戶內。嗣經戊○○發局受騙而報警處理。
四、案經彰化縣警察局彰化分局、彰化縣警察局員林分局分別報
    請臺灣彰化地方法院檢察署檢察官偵查起訴，本院認有刑事
    訴訟法第273條之1第1項之情形，而改依簡式審判程序審理
    。
    理    由
一、按除被告所犯為死刑、無期徒刑、最輕本刑為3 年以上有期
    徒刑之罪或高等法院管轄第1 審案件者外，於前條第1 項程
    序進行中，被告先就被訴事實為有罪之陳述時，審判長得告
    知被告簡式審判程序之旨，並聽取當事人、代理人、辯護人
    及輔佐人之意見後，裁定進行簡式審判程序；除簡式審判程
    序及簡易程序案件外，第1 審應行合議審判，刑事訴訟法第
    273 條之1 第1 項、第284 條之1 分別定有明文。本件被告
    庚○○、丙○○所犯係死刑、無期徒刑、最輕本刑為3年以
    上有期徒刑之罪、高等法院管轄第1審案件以外之罪，並於
    本院行準備程序時就被訴事實為有罪之陳述，本院合議庭依
    前揭規定，經評議結果，裁定改由受命法官獨任行簡式審判
    程序，先予敘明。
二、上開事實，業據被告庚○○、丙○○於本院訊問、審理時時
    坦承不諱，核與證人廖樵宏、楊換森、吳福欣、焦冠智、證
    人即被害人姚嘉宏、己○○、癸○○、子○○、辛○○、壬○○、甲○○、丑○○、乙○○、戊○○證述情節相符，並
    有監視錄影畫面翻拍照片、車輛查詢資料、翻拍照片、行動
    電話照片、現場照片、匯款執據、贓物認領保管單彰化郵局
    98年8月21日彰營字第0980101170號函所附之立帳申請書、
    客戶歷史交易清單等附卷可稽，足證被告2人之自白確與事
    實相符，堪以採信。本件事證明確，被告犯行堪以認定。
三、核被告2人所為，分別係犯如附表各編號所示所示之罪。被
    告2 人對於如事實欄一所示之犯罪之實行，有犯意聯絡及行
    為分擔，均為共同正犯。被告庚○○曾受如犯罪事實欄所示
    之確定刑事判決及有期徒刑之執行完畢，有臺灣高等法院被
    告前案紀錄表附卷可憑，其於有期徒刑執行完畢後之5年內
    ，故意再犯有期徒刑以上之本罪，為累犯，應依刑法第47條
    第1項規定加重其刑。被告庚○○所犯如附表所示各罪間，
    犯意各別，應分論併罰。查被告2人正值青壯之年，其中被
    告庚○○為高中畢業，被告丙○○為國中畢業，竟不思上進
    ，而為前揭犯行，爰審酌上情，及被告2人犯罪之動機、手
    段、所生危害等一切情狀，分別量處如主文所示之刑，並就
    被告丙○○部分依法諭知易科罰金之折算標準，以示懲儆。
四、公訴意旨另敘明：被告庚○○另於98年8月29日15時25分許
    ，騎乘車牌號碼LKC-166號重型機車，行經彰化縣彰化市○○街口時，見騎乘機車之被害人林誼芳將皮包（內有SONYER
    ICSSON、SAMSUNG牌行動電話各1支與現金約500元）置於機
    車腳踏版上，即趁被害人林誼芳不及防備之際，徒手搶奪林
    誼芳之皮包得手後逃逸。經查被告此部分涉犯搶奪罪之時、
    地，與如事實欄二之(二)所示被告竊盜行為之地點，同係位在
    彰化縣彰化市○○街，其犯罪時間，復處於98年8月29日15
    時25分許至98年8月29 日15時30分許之同一時段，而依被害
    人林誼芳之全戶戶籍資料查詢結果，如事實欄一之(二)所示之
    被害人丑○○即係林誼芳之母，且被害人丑○○遭竊之行動
    電話廠牌、數量，與被害人林誼芳遭搶奪之行動電話廠牌、
    數量相同，且卷內除被告之自白外，亦無被害人林誼芳遭行
    搶之事證，顯見檢察官係將被害人丑○○遭竊之情節，再誤
    植為被害人林誼芳於相當之時、地遭搶奪之情節，因事實上
    ，被告庚○○僅有對被害人丑○○行竊之行為，未對被害人
    林誼芳有行搶之行為，於被害人丑○○遭竊之外，亦無被害
    人林誼芳是否遭搶之爭執獨立存在，是檢察官於起訴書敘述
    被告庚○○對被害人林誼芳行搶之行為，應屬於單一犯罪事
    實之誤植，別無其他待審判之獨立犯罪事實存在，是此部分
    雖無法再行認定被告庚○○僅有對被害人林誼芳有行搶之行
    為，亦不必再另為無罪之諭知。
據上論斷，應依刑事訴訟法第273 條之1 第1 項、第299 條第1
項前段，刑法第28條、第320條第1項、第325條第1項、第47條第
1項、第51條第5款、第41條第1項前段，刑法施行法第1條之1，
判決如主文。
本案經檢察官王元郁到庭執行職務。
中    華    民    國    98    年    11    月    19    日
                  刑事第二庭  法  官  羅  永  安
以上正本證明與原本無異。
如不服本判決，應於收受判決後10日內向本院提出上訴書狀，並
應敘述具體理由；其未敘述上訴理由者，應於上訴期間屆滿後20
日內向本院補提理由書（均須按他造當事人之人數附繕本「切勿
逕送上級法院」）。
告訴人或被害人對於判決如有不服具備理由請求檢察官上訴者，
其上訴期間之計算係以檢察官收受判決正本之日期為準。
中    華    民    國    98    年    11    月    19    日
                              書記官  魏  嘉  信
附錄本案論罪科刑法條全文：
中華民國刑法第320條
（普通竊盜罪、竊佔罪）
意圖為自己或第三人不法之所有，而竊取他人之動產者，為竊盜
罪，處5  年以下有期徒刑、拘役或 5 百元以下罰金。
意圖為自己或第三人不法之利益，而竊佔他人之不動產者，依前
項之規定處斷。
前二項之未遂犯罰之。
中華民國刑法第325條
（普通搶奪罪）
意圖為自己或第三人不法之所有，而搶奪他人之動產者，處 6
月以上 5 年以下有期徒刑。
因而致人於死者，處無期徒刑或 7 年以上有期徒刑，致重傷者
，處 3 年以上 10 年以下有期徒刑。
第 1 項之未遂犯罰之。
附表：
 ~F0 ~T40
┌──┬─────────┬──────────────────────┐
│編號│犯罪事實          │所犯法條                                    │
│    │                  ├──────────────────────┤
│    │                  │論處之罪及所宣告之刑                        │
├──┼─────────┼──────────────────────┤
│１  │如事實欄一所示    │刑法第320條第1項 。                         │
│    │                  ├──────────────────────┤
│    │                  │庚○○共同犯竊盜罪，累犯，處有期徒刑伍月。  │
│    │                  │丙○○共同犯竊盜罪，處有期徒刑肆月，如易科罰│
│    │                  │金，以新臺幣壹仟元折算壹日。                │
├──┼─────────┼──────────────────────┤
│２  │如事實欄二之(一)所示│刑法第320條第1項。                          │
│    │                  ├──────────────────────┤
│    │                  │庚○○犯竊盜罪，累犯，處有期徒刑伍月。      │
├──┼─────────┼──────────────────────┤
│３  │如事實欄二之(二)所示│刑法第320條第1項。                          │
│    │                  ├──────────────────────┤
│    │                  │庚○○犯竊盜罪，處有期徒刑伍月。            │
├──┼─────────┼──────────────────────┤
│４  │如事實欄二之(三)所示│刑法第320條第1項。                          │
│    │                  ├──────────────────────┤
│    │                  │庚○○犯竊盜罪，累犯，處有期徒刑伍月。      │
├──┼─────────┼──────────────────────┤
│５  │如事實欄二之(四)所示│刑法第325條第1項。                          │
│    │                  ├──────────────────────┤
│    │                  │庚○○犯搶奪罪，累犯，處有期徒刑拾月。      │
├──┼─────────┼──────────────────────┤
│６  │如事實欄二之(五)所示│刑法第325條第1項。                          │
│    │                  ├──────────────────────┤
│    │                  │庚○○犯搶奪罪，累犯，處有期徒刑拾月。      │
├──┼─────────┼──────────────────────┤
│７  │如事實欄二之(六)所示│刑法第325條第1項。                          │
│    │                  ├──────────────────────┤
│    │                  │庚○○犯搶奪罪，累犯，處有期徒刑拾月。      │
├──┼─────────┼──────────────────────┤
│８  │如事實欄二之(七)所示│刑法第325條第1項。                          │
│    │                  ├──────────────────────┤
│    │                  │庚○○犯搶奪罪，累犯，處有期徒刑拾月。      │
├──┼─────────┼──────────────────────┤
│９  │如事實欄二之(八)所示│刑法第325條第1項。                          │
│    │                  ├──────────────────────┤
│    │                  │庚○○犯搶奪罪，累犯，處有期徒刑拾月。      │
├──┼─────────┼──────────────────────┤
│１０  │如事實欄三所示    │刑法第30條第1項、第330條第1項。             │
│    │                  ├──────────────────────┤
│    │                  │庚○○幫助犯詐欺取財罪，累犯，處有期徒刑肆月│
│    │                  │。                                          │
└──┴─────────┴──────────────────────┘


司法院資訊處製作；財團法人民間司法改革基金會備份。
